臺灣桃園地方法院刑事判決　　　　　　　　　　　　　九十年度易字第二八八四號
　　公　訴　人　臺灣桃園地方法院檢察署檢察官
　　被　　　告　丙○○
右列被告因傷害案件，經檢察官提起公訴（九十年度偵字第六七五二號、第六二八一
號），本院判決如左：
    主  文
丙○○連續傷害人之身體，處拘役拾日，如易科罰金，以參佰元折算壹日。
    事  實
一、丙○○係桃園縣觀音鄉保障村村民，為抗議轅碩環保公司（下稱轅碩公司）在其
    村內興建垃圾掩埋場，於民國九十年三月二十二日十時許，在桃園縣觀音鄉桃三
    十四號鄉道通往保障村三九之一號村道口，與其餘村民共同抗爭阻擋轅碩公司之
    工人搬運水泥包進入，嗣轅碩公司安排之攝影人員甲○○於上址持攝影機在旁蒐
    證欲拍攝工人搬運水泥包進入工地遭村民阻擋之情形時，丙○○竟基於傷害之概
    括犯意，持杯子內裝熱開水潑灑甲○○背部，使甲○○後頸背部受有一度灼傷之
    傷害。丙○○又於九十年四月十三日十三時十分許，與其餘村民在同上址村道口
    抗爭阻擋轅碩公司之工人搬運水泥包進入該工地，嗣見轅碩公司人員乙○○陪同
    扛水泥包之搬運工人欲進入工地時，竟靠近之並持預藏之不明尖銳物刮傷乙○○
    之右部，使乙○○受有右部刮傷八公分之傷害。因乙○○立即驚叫詢問丙○○是否拿東西刺伊，工人開始推擠向丙○○方向而將丙○○推入工寮內，丙○○
    坐在工寮床上不肯起立，警員將其拉起，立即發現其原坐位置上有一支鐵釘，並
    扣得該鐵釘一支。
二、案經告訴人甲○○、乙○○訴由桃園縣警察局大園分局報請臺灣桃園地方法院檢
    察署檢察官偵查起訴。
    理  由
一、訊之被告丙○○矢口否認有右述傷害之犯行，辯稱：伊於九十年三月二十二日係
    拿礦泉水向外潑，並非熱水；另伊於九十年四月十三日雖在抗爭現場，惟未拿鐵
    釘刮傷乙○○云云。惟查，右揭犯罪事實，業據告訴人甲○○、乙○○分別指述
    歷歷（見九十年度偵字第六七五二號卷第五頁至第五頁背面；九十年度偵字第六
    二八一號卷第八頁至第九頁），且被告於九十年三月二十二日潑灑杯裝熱水，使
    告訴人甲○○因而受傷乙節，亦有當日蒐證錄影帶所翻拍之照片四幀（附於見九
    十年度偵字第六七五二號卷第七頁至第八頁）、告訴人甲○○因之受有後頸背部
    一度灼傷之診斷證明書乙紙（附於同上卷第六頁）、照片乙幀（附於同上卷第九
    頁）可稽；另被告於九十年四月十三日持不明尖銳物刮傷告訴人乙○○乙節，亦
    有斯日之蒐證錄影帶扣案可證，該錄影帶經本院當庭勘驗結果如下：被告斯時係
    著紅衣靠近扛水泥之工人及乙○○，其後乙○○忽往右退了一下，並回頭看被告
    說：「妳用東西刺我？」（台語），之後工人就開始推向被告方向，而被告被推
    入工寮內，．．．被告嗣坐在工寮床上不肯起立，警員將她拉起，立即發現被告
    原坐位置上有一支鐵釘。另被告於九十一年三月十二日當庭庭呈之錄影帶經本院
    當庭勘驗內容亦係：乙○○陪同工人走，被告位於渠右方，嗣乙○○忽然退了一
    下並推後方人一把，對被告稱：「妳用東西刺我？」，被告稱：「我哪有！」（
    以上勘驗內容均見本院九十一年三月十二日審判筆錄）。衡諸前開雙方所提之勘
    驗蒐證錄影帶之情節大致相同，且乙○○確於被告靠近時遭持不明器物刺傷而立
    即對被告叫稱「妳用東西刺我」之情；再參以，乙○○因而受有右部刮傷八公
    分之傷害乙節，亦有其診斷證明書乙紙附卷可稽，堪認被告確有前述二傷害之犯
    行。綜上，本件事證明確，被告前開所辯，洵不足採，其犯行堪以認定。
二、核被告丙○○所為，係犯刑法第二百七十七條第一項之傷害罪。其先後二次傷害
    犯行，時間緊接，犯罪構成要件相同，顯係基於概括之犯意為之，為連續犯，依
    刑法第五十六條之規定以一罪論，並加重其刑。爰審酌被告犯罪之動機係為抗爭
    轅碩公司在其村內興建垃圾掩埋場、其前述犯罪所用手段、所致生被害人受傷之
    傷勢尚屬輕微、及其犯後態度等一切情狀，量處如主文所示之刑，並諭知易科罰
    金之折算標準。未扣案之水杯一個，被告供稱並非其所有；另扣案之鐵釘一支，
    因無證據足證被告即係持該鐵釘刺傷告訴人乙○○，且被告供稱該鐵釘並非其所
    有，爰均不為沒收之諭知，附此敘明。
據上論斷，應依刑事訴訟法第二百九十九條第一項前段，刑法第五十六條、第二百七
十七條第一項、第四十一條第一項前段，罰金罰鍰提高標準條例第一條前段、第二條
，判決如主文。
本案經檢察官鄭重文到庭執行職務。
中      華      民      國      九十一    年      三    月    二十六    日
                                臺灣桃園地方法院刑事第六庭
                                            法  官  林曉芳
右正本證明與原本無異。
如不服本判決，應於判決送達後十日內向本院提出上訴狀( 應附繕本 )，上訴於
臺灣高等法院。
                                            書記官  巫孟蓉
中      華      民      國      九十一   年      三     月    二十九    日
附論罪科刑依據之法條
刑法第二百七十七條
傷害人之身體或健康者，處三年以下有期徒刑，拘役或一千元以下罰金。
犯前項之罪，因而致人於死者，處無期徒或七年以上有期徒刑，致重傷者，處三年以
上、十年以下有期徒刑。
